臺灣臺中地方法院民事裁定            100年度監宣字第179號
聲  請  人  王派仁
相  對  人  王興麟
上列聲請人聲請監護宣告事件，本院裁定如下：
    主  文
宣告王興麟（男、民國○○○年○月○○日生、國民身分證統一
編號：Ｚ000000000號）為受監護宣告之人。
選定王派仁為受監護宣告之人之監護人。
指定林明好為會同開具財產清冊之人。
聲請費用新臺幣壹仟元由受監護宣告之人負擔。
    理  由
一、聲請意旨略以：聲請人王派仁（男、民國○○年○月○○日生、
    國民身分證統一編號：Ｚ000000000號）為相對人王興麟（男
    、26年6月30日生、國民身分證統一編號：Ｚ000000000號）
    之子，相對人自97年4月1日起因中風，雖延醫診治但不見起
    色，已無法自行處理事務，不能為意思表示或受意思表示，
    為此聲請對其為監護之宣告，並請選定聲請人為監護人，另
    請指定相對人之配偶林明好（28年11月20日生、國民身分證
    統一編號：Ｚ000000000號）為會同開具財產清冊之人等語。
二、按對於因精神障礙或其他心智缺陷，致不能為意思表示或受
    意思表示，或不能辨識其意思表示之效果者，法院得因本人
    、配偶、四親等內之親屬、最近一年有同居事實之其他親屬
    、檢察官、主管機關或社會福利機構之聲請，為監護之宣告
    。受監護宣告之人應置監護人。法院為監護之宣告時，應依
    職權就配偶、四親等內之親屬、最近一年有同居事實之其他
    親屬、主管機關、社會福利機構或其他適當之人選定一人或
    數人為監護人，並同時指定會同開具財產清冊之人。法院選
    定監護人時，應依受監護宣告之人之最佳利益，優先考量受
    監護宣告之人之意見，審酌一切情狀，並注意下列事項：一
    、受監護宣告之人之身心狀態與生活及財產狀況。二、受監
    護宣告之人與其配偶、子女或其他共同生活之人間之情感狀
    況。三、監護人之職業、經歷、意見及其與受監護宣告之人
    之利害關係。四、法人為監護人時，其事業之種類與內容，
    法人及其代表人與受監護宣告之人之利害關係，民法第14條
    第1項、第1110條、第1111條第1項、第1111條之1分別定有
    明文。
三、經查：
  (一)聲請人主張之事實，業據提出戶籍謄本、診斷證明書為證。
    本院於鑑定人即中國醫藥大學附設醫院黃介良醫師前點呼相
    對人，相對人眼睛注視未能回應，插鼻胃管、氣切無法言語
    。嗣經鑑定醫師鑑定結果認：相對人因腦血管意外造成缺氧
    性腦病變以及器質性精神障礙，目前須使用氣切管、鼻胃管
    以及尿布，對於外界刺激無意識反應，眼睛可開閉，無聲音
    之表達，右側孿縮，左側雖可移動，但無自主能力表現，完
    全無法自我照顧。相對人記憶力、定向力、計算能力、理解
    判斷能力及智能檢查、心理學檢查均嚴重障礙；缺自我照顧
    之能力及不具管理處分自己財產之能力。相對人接受治療後
    回復可能性低。相對人不能為意思表示及受意思表示或辨識
    其意思表示之效果，已達監護宣告之程度，此有中國醫藥大
    學附設醫院100年6月30日院精字第1000006750號函附卷可稽
    。本院審酌上開訊問結果及鑑定醫師所為之鑑定意見，認相
    對人因精神障礙，致不能為意思表示或受意思表示，亦不能
    辨識其意思表示效果，故聲請人聲請對相對人為監護之宣告
    ，為有理由，應予准許。
  (二)又聲請人為相對人之子，有戶籍謄本在卷可憑，而相對人之
    配偶林明好、聲請人之子王派信均同意由聲請人擔任相對人
    之監護人，且聲請人亦同意擔任監護人，有戶籍謄本、親屬
    團體會議推定監護人說明書附卷可稽。本院參酌前揭各情，
    認由聲請人任相對人之監護人，最能符合受監護宣告之人之
    最佳利益，爰選定聲請人為監護人。
  (三)另林明好係相對人之配偶，有戶籍謄本在卷可憑，而相對人
    之子女王派仁、王派信均推定林明好任相對人之會同開具財
    產清冊之人，且林明好亦同意任會同開具財產清冊之人，亦
    有戶籍謄本、親屬團體會議推定監護人說明書、同意書附卷
    可稽，爰指定林明好為會同開具財產清冊之人。
四、末按民法第1113條準用同法第1099條之規定，監護開始時，
    監護人對於受監護人之財產，應依規定會同遺囑指定、當地
    直轄市、縣（市）政府指派或法院指定之人，於二個月內開
    具財產清冊，並陳報法院，附此敘明。
五、依民事訴訟法第608條第1項，裁定如主文。
中    華    民    國    100   年    7    月    18  日
                  家事法庭    法  官  涂秀玲
正本係照原本作成。
如不服本裁定關於選定監護人及指定會同開具財產清冊之人等部
分，應於送達後十日內向本院提出抗告狀，並繳納抗告費新臺幣
一千元；其餘關於宣告監護之部分，不得抗告。
中    華    民    國  100    年    7    月    18    日
                              書記官  薛淑玲